臺灣高雄地方法院刑事判決　　　　　　　110年度易字第227號
公　訴　人　臺灣高雄地方檢察署檢察官
被　　　告　沈映霞





上列被告因妨害秩序案件，經檢察官提起公訴（110 年度偵字第
2219號），本院判決如下：
    主  文
乙○○犯恐嚇公眾罪，處有期徒刑參月，如易科罰金，以新臺幣
壹仟元折算壹日。
    事  實
一、乙○○前因不滿其告訴他人涉犯詐欺之案件經不起訴處分確
    定，而屢向政府機關陳情，均未獲滿意之答覆，竟基於恐嚇
    公眾之犯意，於民國109 年11月25日10時15分許，在址設高
    雄市○○區○○○路000 號之四維國民小學（下稱四維國小
    ）校門前，向四維國小技工丙○○恫稱：「我要隨機殺害四
    維國小的小孩」等語，以此加害四維國小學生生命與身體之
    訊息恐嚇公眾，致生危害於安全，丙○○為恐造成危害，立
    即通報四維國小校方，並報請高雄市政府警察局苓雅分局民
    權派出所處理，而查悉上情。
二、案經高雄市政府警察局苓雅分局報告臺灣高雄地方檢察署檢
    察官偵查起訴。
    理  由
壹、程序部分
    按，被告以外之人於審判外之陳述，雖不符刑事訴訟法第15
    9 條之1 至第159 條之4 之規定，然經當事人於審判程序同
    意作為證據，法院審酌該言詞陳述或書面陳述作成時之情況
    ，認為適當者，亦得為證據。又當事人、代理人或辯護人於
    法院調查證據時，知有第159 條第1 項不得為證據之情形，
    而未於言詞辯論終結前聲明異議者，視為有前項之同意，刑
    事訴訟法第159 條之5 定有明文。查，本案所引用之相關證
    據資料（詳後引證據），其中各項言詞或書面之傳聞證據部
    分，縱無刑事訴訟法第159 條之1 至第159 條之4 或其他規
    定之傳聞證據例外情形，業經本院審理時予以提示並告以要
    旨，且各經檢察官、被告表示意見，當事人已知上述證據乃
    屬傳聞證據，已明示同意作為本案之證據使用（見院卷第33
    頁），本院審酌上開證據作成時之情況，並無違法取證或其
    他瑕疵，認為以之作為證據為適當，而具有證據能力。
貳、實體部分
一、認定犯罪事實所憑之證據及理由
    訊據被告固不否認有於上開時、地，向四維國小技工宣稱「
    我要隨機殺害四維國小的小孩」等語，惟矢口否認有何恐嚇
    公眾之犯行，辯稱：云云。經查：
  ㈠被告因不滿其告訴他人涉犯詐欺之案件經不起訴處分確定，
    而屢向政府機關陳情，均未獲滿意之答覆，而於上開時、地
    ，向四維國小技工宣稱「我要隨機殺害四維國小的小孩」等
    語，業經其坦認在卷（見警卷第1 至4 頁；偵卷第31至33頁
    ；院卷第42至44頁），核與證人丙○○、房柏成所證相符（
    見警卷第5 至7 頁；偵卷第32至33、65至67頁；院卷第34至
    38頁），並有
 
 
  ㈡被告之言論確已使公眾有心生畏懼之危險，公安秩序因此受
    到騷擾以及不安：
  1.按刑法第151 條之恐嚇公眾罪，僅以行為人有以加害生命、
    身體、財產之事為恐嚇公眾之行為，致使公眾有人心生畏懼
    之危險，公安秩序因而受到騷擾以及不安，即該當本罪；換
    言之，行為人若主觀上對於其以加害生命、身體、財產之恐
    嚇內容恐嚇特定人或不特定多數人，將足以威脅公眾安全之
    事實，有所認識，復決意而對公眾為恐嚇行為，致發生公眾
    安全之危險者，即已成立本罪。至於行為人主觀上有無進一
    步實現加害內容之意圖或決意，或公眾安全是否已發生實害
    ，則非所問。
 
二、論罪科刑
  ㈠核被告所為，係犯刑法第151 條恐嚇公眾罪。
  ㈡爰審酌被告因不滿司法機關對其案件之處理方式，未以合法
    途徑解決，即至四維國小校門前向該校人員宣稱要殺害小學
    生，欲藉此方式尋求社會關注，對於社會秩序與公眾自身安
    全已造成危險，實有不該。
據上論斷，應依刑事訴訟法第299條第1項前段，判決如主文。
本案經檢察官甲○○提起公訴，檢察官王啟明到庭執行職務。
中    華    民    國   110    年    11    月    2     日
                  刑事第十五庭  法  官  陳彥霖
以上正本證明與原本無異。
如不服本判決應於收受送達後20日內向本院提出上訴書狀，並應
敘述具體理由；如未敘述上訴理由者，應於上訴期間屆滿後20日
內向本院補提理由書（均須按他造當事人之人數附繕本）「切勿
逕送上級法院」。
 
中    華    民    國   110    年    11    月    4     日
                                書記官  陳怡秀
附錄本案論罪科刑法條：
中華民國刑法第151條
以加害生命、身體、財產之事恐嚇公眾，致生危害於公安者，處
2 年以下有期徒刑。